# M. Khaidar

Ternate 97719 | https://www.linkedin.com/in/haidar038/ | 081242024542 | haidar038@gmail.com

#### **TENTANG SAYA**

Saya adalah seorang yang berkomitmen untuk mencapai hasil yang terbaik dalam setiap tugas yang saya kerjakan. Saya memiliki pengalaman dalam bidang komputer khususnya desain grafis, web development dan desain web. Dan telah melakukan beberapa pekerjaan di beberapa instansi dan komunitas.

Saya memiliki kemampuan anaisis dan problem solving yang dapat saya aplikasikan dalam pekerjaan. Saya juga memiliki kemampuan kerja sama tim, dan adaptasi yang baik yang memungkinkan saya untuk bekerja dengan baik dalam tim. Saya senang mengambil tantangan dan selalu berusaha untuk belajar dan mengembangkan diri. Saya yakin bahwa pengalaman, keterampilan, dan sikap kerja keras saya akan menjadi aset yang berharga bagi perusahaan Anda. Terima kasih atas kesempatan yang diberikan dan saya sangat berharap dapat bergabung dengan tim Anda.

#### **PENGALAMAN**

#### **Ternate Geopark Youth Forum**

Desainer Grafis

(October 2022 - February 2023)

Saya mengerjakan beberapa pekerjaan di bidang desain dengan membuat logo event, serta aset-aset yang diperlukan selama kegiatan berlangsung.

### **Ternate Creative Space**

Desainer Grafis

(April 2022 - February 2023)

Saya bekerja sebagai desainer grafis dengan melakukan beberapa tugas dan pekerjaan seperti membuat desain untuk konten media sosial.

#### Thongkum Wittayanursorn School (Thailand)

Guru Bahasa Inggris

(January 2023 - February 2023)

## **PENDIDIKAN**

## Universitas Muhammadiyah Maluku Utara

Teknik Informatika

(September 2019 - April 2023)

3.23

- Juara 3 Lomba Coding Challenge
- Juara 2 Lomba Pidato Bahasa Inggris
- Juara 2 Lomba Pemrograman Game (Nasional)
- Juara 1 Lomba Desain UI/UX (Tingkat Universitas)

## SMA Muhammadiyah Kota Ternate

High School Ilmu Pengetahuan Sosial (IPS)

(June 2016 - May 2019)

85/100

- Juara 2 Lomba Kuis Kihajar (Tingkat Kota)
- Juara 3 OSN Tingkat Kota
- Juara 3 OSN Tingkat Provinsi

#### KETERAMPILAN

Web Development (Menengah), Web Desain (Menengah), Bahasa Inggris (Menengah), Desain Grafis (Menengah).

#### **SERTIFIKAT**

## Junior Graphic Designer

Vocational School Graduate Academy

March 2023

KKN/Magang Internasional (Krabi, Thailand)

L-r-..-... JUJJ

Association of Education Cultural International	February 2023
Python for Beginners Sololearn	November 2021
SQL Sololearn	November 2021
PHP Sololearn	November 2021
Responsive Web Design Sololearn  JavaScript Sololearn	November 2021 November 2021
PENGHARGAAN	
Juara 3 Lomba Coding Challenge Panitia Dies Natalies HMTI UMMU	September 2022
Juara 1 Lomba Desain UI/UX AIKOM Ternate	April 2022
Juara 2 Lomba Pemrograman Game APSI (Asosiasi Program Studi Informatika)	February 2022
Juara 2 Lomba Pidato Bahasa Inggris	December 2021